# 出资方式变更

提问人：ljbn_robo 时间：2011-08-26 18:04:29
有一家企业，设立时用土地出资，现在要改为货币出资（金额不变动），请问是否需要出具验资报告？ 该类业务的风险点可能会出现在哪里？ 若需要出具，请问需要企业提供哪些资料，谢谢！

回答人：chenyiwei
这类问题往往是由于历史上的不规范操作造成出资瑕疵，例如用划拨地出资、土地未过户等，现在企业做大之后准备IPO，为了消除历史上的出资瑕疵而进行置换。 建议使用“出资置换”作为关键字在本版面上搜索一下，以前也有类似的讨论，还有网友帖过此类验资报告格式。